臺灣板橋地方法院交通事件裁定　　　 100年度交聲字第3978號
原處分機關　交通部公路總局臺北區監理所板橋監理站
異　議　人
即受處分人　尤俊傑
上列異議人即受處分人因違反道路交通管理處罰條例事件，對於
交通部公路總局臺北區監理所板橋監理站於民國100 年10月19日
所為之裁決處分（板監裁字第裁41-C00000000號），聲明異議，
本院裁定如下：
    主  文
異議駁回。
    理  由
一、原處分意旨略以：異議人即受處分人尤俊傑於民國100 年7
    月24日23時5 分許，騎乘車牌號碼GKM-002 號重型機車，行
    經新北市○○區○○路1 段28巷與環河路口時，有「駕車行
    經有燈光號誌管制之交岔路口闖紅燈」之違規行為，經新北
    市政府警察局板橋分局大觀派出所（下稱原舉發機關）員警
    攔停後，填製新北市政府警察局新北警交大字第C00000000
    號舉發違反道路交通管理事件通知單（下稱舉發通知單）當
    場舉發，再經交通部公路總局臺北區監理所板橋監理站（下
    稱原處分機關）於100 年10月19日以板監裁字第裁41-C0000
    0000號違反道路交通管理事件裁決書，依道路交通管理處罰
    條例第53條第1 項之規定，裁處罰鍰新臺幣（下同）2,700
    元，並依同條例第63條第1 項第3 款（原處分疏未敘明第3
    款）之規定，記違規點數3 點。
二、異議意旨略以：伊行經舉發路口時並未闖紅燈，惟員警卻因
    不滿遭伊按喇叭警示，隨以伊闖紅燈為由在相距該路口1 千
    公尺處攔停，員警執法態度惡劣，亦未提出任何相片以供佐
    證，且伊從未收到舉發通知單，為此聲明異議，請求撤銷原
    處分云云。
三、按汽車駕駛人，行經有燈光號誌管制之交岔路口闖紅燈者，
    處新臺幣1,800 元以上5,400 元以下罰鍰；又汽車駕駛人駕
    駛汽車違反道路交通管理處罰條例第53條規定者，除應依該
    條所規定之罰鍰處罰外，並記違規點數3 點，道路交通管理
    處罰條例第53條第1 項、第63條第1 項第3 款分別定有明文
    。次按行為人有道路交通管理處罰條例之情形者，應填製舉
    發違反道路交通管理事件通知單，並於被通知人欄予以勾記
    ，其通知聯拒絕簽章者，仍應將通知聯交付該駕駛人或行為
    人收受，並記明其事由及交付之時間；拒絕收受者，應告知
    其應到案時間及處所，並記明事由與告知事項，視為已收受
    ，違反道路交通管理事件統一裁罰基準及處理細則第11條第
    1 項第1 款定有明文。
四、經查：
    (一)新北市○○區○○路1 段28巷與環河路口，確實設置有燈
      光號誌管制之情，為異議人所不爭執，並經證人即舉發員
      警黃昭維及曾韜於本院訊問時證述明確，堪信屬實。再異
      議人於前揭時、地，騎乘車牌號碼GKM-002 號重型機車違
      規自大觀路1 段28巷闖越紅燈左轉環河路之情，業據證人
      黃昭維於本院訊問時具結證稱：本件是由伊舉發，當時跟
      曾韜執行巡邏勤務，伊們在板橋浮洲運動公園處理事故，
      處理完後從運動公園門口往環河路方向離開，正當機車從
      公園內的聯絡道路到達環河路時，異議人機車從伊們左方
      出現，異議人是沿著環河路但往大觀路1 段方向走，走到
      底就是大觀路1 段28巷，左轉上環河橋，經過該路口時伊
      們發現是紅燈，但異議人仍然左轉往環河橋行駛，該路口
      到環河橋約1 百公尺，伊們看到異議人左轉後就上前攔停
      ，當時伊們從浮洲運動公園出來時跟異議人就相距約50、
      60公尺，闖紅燈後伊就覺得要攔停，伊就跟異議人一起左
      轉，為了要追上異議人的速度，有經過2 個路口，因紅燈
      左轉就是環河橋，過橋又右轉，大概距離異議人闖紅燈已
      經過了1 、2 百公尺才把該機車攔停。攔停後伊請異議人
      出示證件，並且告知他剛才闖紅燈，他當下就堅決不承認
      有闖紅燈，並且質疑伊們警方是因為他按喇叭而不滿，故
      意攔停他而告發。伊開單後請異議人簽收，他拒絕簽收，
      伊有問他是否要簽收，並且告知他到案時間、處所。該路
      段燈號顯示正常，當時是紅燈等語（見本院卷第14頁背面
      至16頁）指證甚詳，亦與證人即員警曾韜於本院訊問時具
      結證稱之：本案舉發單是由伊跟黃昭維一起攔停舉發的，
      當時伊們從運動公園出來後，在伊們左後方有喇叭的聲音
      ，伊們就先煞車，異議人騎車過去，等他過去後伊們就出
      來，但前方是紅燈，從伊們轉進環河路到紅燈處約有50公
      尺左右，異議人就直接紅燈直行左轉到環河橋方向，伊們
      就追出去，過橋後右轉，從紅燈到攔停異議人機車地點約
      過了1 、2 百公尺。我有看燈號，當時不是變燈過程，當
      時就是顯示紅燈。攔停後請異議人出示駕照、行照等語相
      符一致（見本院卷第16頁背面），衡以證人黃昭維與曾韜
      均身為執法人員，與異議人素不相識，原無任何宿怨仇隙
      可言，發現異議人之前開違規行為，純因偶然位於該地執
      行勤務所致，當無在執行勤務中，濫行舉發異議人之任何
      不法動機，甚甘冒偽證之罪責，於本院調查中到庭具結為
      虛偽之陳述，以羅織誣陷異議人之可能或必要，且其等所
      述間復無足為影響可信性之明顯矛盾，相較異議人僅以空
      泛方式陳稱其並未闖紅燈，員警係因不滿遭伊按喇叭警示
      而攔停所言，毋寧更值採憑。又異議人經攔停舉發後，拒
      絕簽收舉發通知單，員警已當場告知違規事項並記明於本
      件舉發通知單之事實，同經證人黃昭維證述如上，且有卷
      附舉發通知單影本上「依規定告知當事人權利及應到案處
      所」、收受通知聯者簽章欄「拒簽收」等文字足資佐證，
      揆諸前述違反道路交通管理事件統一裁罰基準及處理細則
      第11條第1 項第1 款規定，應視為異議人已收受該舉發通
      知單，是異議人以從未收到舉發通知單為由置辯，要屬誤
      會。
    (二)異議人又辯稱：員警並未在該路口攔下伊，而係於距該路
      口1 千公尺處始予攔停，顯有疑問云云。然證人黃昭維於
      本院訊問時已明確具結證稱：伊們看到異議人左轉後就上
      前攔停，當時伊們從浮洲運動公園出來時跟異議人就相距
      約50、60公尺，闖紅燈後伊就覺得要攔停，伊就跟異議人
      一起左轉，為了要追上異議人的速度，有經過2 個路口，
      因紅燈左轉就是環河橋，過橋又右轉，大概距離異議人闖
      紅燈已經過了1 、2 百公尺才把該機車攔停等語（見本院
      卷第15頁），另證人曾韜於本院訊問時亦明白具結證稱：
      看到異議人闖紅燈後，伊們才趕快加速要跟上他等語（見
      本院卷第17頁背面），可知員警原係騎乘機車行駛在異議
      人後方，待員警發現時，異議人已完成違規闖越紅燈之左
      轉行為並繼續行駛，員警隨後始行追趕欲上前攔停，自無
      可能於異議人紅燈左轉之際便順利攔下異議人，則異議人
      經員警攔停地點，與遭指證違規之處相隔縱有一定距離，
      又豈能逕謂絕非合理。
    (三)至異議人另表示本件並無錄影或相片等物可憑以認定違規
      情事，證據應有不足，但按交通違規事實往往驟然而現、
      稍縱即逝，若硬性要求舉發員警不分違規情節，一律必須
      預留證據，俾便事後提出供法院審查，除有現實技術可行
      性之困難外，勢更將大幅提高交通管理之行政成本，並嚴
      重削弱道路交通管理之行政效能，且舉發交通違規行為之
      處分亦屬行政行為，除應遵循公正、公開與民主之程序，
      確保依法行政之原則，以保障人民權益，亦應兼顧提高行
      政效能，況本件舉發員警黃昭維及曾韜於本院調查中到庭
      具結之前揭所述，復無足為影響陳稱憑信性之嚴重瑕疵一
      如上載，準此，要難再由異議人空言本件未曾錄影或拍照
      存證予以恣意指摘，是異議人一再空言否認本件違規事實
      ，核無可取。
五、綜上所述，本件異議人確曾於前揭時、地，有「駕車行經有
    燈光號誌管制之交岔路口闖紅燈」之行為，事證明確。原處
    分機關審酌違規相關情節，援引道路交通管理處罰條例第53
    條第1 項、第63條第1 項第3 款，與道路交通管理事件統一
    裁罰基準表所示，認異議人存有本件違規行為，裁處異議人
    罰鍰2,700 元，並記違規點數3 點，並無違誤或不當。從而
    ，本件異議為無理由，應予駁回。
據上論斷，應依道路交通事件處理辦法第18條，裁定如主文。
中    華    民    國   100    年    12    月    6     日
                  刑事第六庭  法  官  盧軍傑
上列正本證明與原本無異。
如不服本裁定，應於裁定送達後五日內敘明抗告理由，向本院提
出抗告狀。
                              書記官  周玉茹
中    華    民    國   100    年    12    月    6     日